【裁判字號】    92,訴,59
【裁判日期】    920430
【裁判案由】    毒品危害防制條例
【裁判全文】
臺灣臺東地方法院刑事判決                            九十二年度訴字第五九號
    公  訴  人  臺灣臺東地方法院檢察署檢察官
    被      告  乙○○
右列被告因毒品危害防制條例案件，經檢察官提起公訴（九十二年度偵字第三六號）
，本院判決如左：
    主  文
乙○○施用第一級毒品，處有期徒刑伍月，如易科罰金，以參佰元折算壹日。
    事  實
一、乙○○前於民國八十七年間，因施用毒品案件，經臺灣臺中地方法院裁定觀察勒
    戒後，因認有繼續施用毒品之傾向，經該院裁定令入戒治處所施以強制戒治後，
    於八十八年五月三十一日裁定停止戒治，所餘期間交付保護管束，於八十九年二
    月二十一日期滿，由臺灣臺中地方法院檢察署檢察官以八十九年度戒毒偵字第一
    一一號不起訴處分確定；復於九十年間，再因施用毒品案件，經臺灣臺北地方法
    院以九十年毒聲字第一四七○號裁定令入戒治處所施以強制戒治，並經檢察官提
    起公訴，經同一法院判決有期徒刑八月確定，嗣於九十一年三月十九日經該院裁
    定停止戒治，於停止戒治期間，乙○○猶不知悔改，於九十一年六月二十一日，
    在臺北市南港區真實姓名年籍不詳綽號「白毛」之朋友住處，以將海洛因之白色
    粉末捲入香煙中點燃加以吸食之方式，施用第一級毒品，嗣於同年月二十四日下
    午五時三十分許，自行至臺北市政府警察局信義分局五分所表示其尚在停止戒治
    保護管束期間，應接受定期採尿檢驗，並計於翌日至信義分局驗尿，經警表示在
    該五分所內驗尿即可，乙○○乃在警察尚未知悉其犯罪之前，主動向警察自首施
    用毒品海洛因之犯行，並當場接受警察採尿送驗，進而接受本件裁判。
二、案經臺北市政府警察局信義分局報請臺灣臺北地方法院檢察署呈請臺灣高等法院
    檢察署檢察長令轉臺灣臺東地方法院檢察署檢察官偵查起訴。
    理  由
一、右揭犯罪事實，業據被告乙○○於警詢及本院審理時坦承不諱；又其於九十一年
    六月二十四日下午六時在臺北市政府警察局信義分局五分所為警所採集之尿液，
    經送請臺北市立療養院檢驗及臺灣尖端先進生技醫藥股份有限公司濫用藥物檢驗
    中心複驗之結果，均呈嗎啡陽性反應，此有台北市立療養院九十一年六月二十八
    日煙毒尿液檢驗報告書及臺灣尖端先進生技醫藥股份有限公司濫用藥物檢驗中心
    九十一年十一月八日濫用藥物檢驗報告各一份在卷可稽，足認被告之自白顯與事
    實相符。另被告前於八十七年間，因施用第一級毒品海洛因案件，經臺灣臺中地
    方法院裁定送觀察、勒戒，經觀察、勒戒後認有繼續施用毒品之傾向，由該院裁
    定令入戒治處所施以強制戒治，嗣於八十八年五月三十一日裁定停止戒治，所餘
    期間交付保護管束，於八十九年二月二十一日期滿，由臺灣臺中地方法院檢察官
    以八十九年度戒毒偵字第一一一號不起訴處分確定；復於九十年間，再因施用毒
    品案件，經臺灣臺北地方法院以九十年毒聲字第一四七○號裁定令入戒治處所施
    以強制戒治，於九十一年三月十九日經該院裁定停止戒治等情，有臺灣高等法院
    被告全國前案紀錄表刑案資料查註紀錄表、上開裁定書及不起訴處分書各一份在
    卷可按。其於五年內再犯本件毒品危害防制條例第十條之罪，事證明確，被告犯
    行洵堪認定，應予依法論科。至被告前於八十九年七、八月間至九十年七月一日
    止施用第一級毒品之犯行乙節，業經臺灣台北地方法院以九十年度訴字第八七二
    號判決有期徒刑八月確定，有上開刑事判決附卷足憑，且經該院於九十年七月五
    日裁定令入戒治處所施以強制戒治，迄至九十一年四月九日始停止戒治、交付保
    護管束，亦有檢方刑案資料查註紀錄表可稽，然查，本件被告係於該案停止戒治
    期間另行再犯，相隔前次施用期間已近一年，且施用方式亦與前次以海洛因混合
    白開水至入注射針筒內施打之方式均不相同，顯係另行起意而為之，主觀上並非
    基於概括之犯意，是以，本件與前開犯行尚無連續犯裁判上一罪之關係，併此敘
    明。
二、核被告所為，係犯毒品危害防制條例第十條第一項之施用第一級毒品罪。其持有
    第一級毒品海洛因之行為，既意在供己施用，其持有之低度行為應為施用之高度
    行為吸收，不另論罪。查被告於九十一年六月二十四日下午五時三十分許，自行
    至臺北市政府警察局信義分局五分所表示其尚在停止戒治保護管束期間，應接受
    定期採尿檢驗，並計於翌日至信義分局驗尿，經警表示在該五分所內驗尿即可，
    乙○○乃在警察尚未知悉其犯罪之前，主動向警察自首施用毒品海洛因之犯行，
    此觀九十一年六月二十四日警詢筆錄自明（見臺灣台北地方法院檢察署九十一年
    度毒偵字第二九一五號卷第九至十頁），參以警察當時並未在被告身上查獲任何
    毒品或施用器具，且被告在上開機構函覆其尿液檢驗結果呈嗎啡陽性之前，即主
    動告知施用毒品之犯行，足徵被告確係在有偵查犯罪權限之機關或人員發覺前坦
    承犯罪，已合於自首之要件，爰依刑法第六十二條前段之規定減輕其刑。爰審酌
    被告前因施用毒品，業經強制戒治並經檢察官為不起訴處分，卻一再犯施用第一
    級毒品犯行，戕害己身，顯見治療之效果未彰，並未戒除毒癮，本應嚴懲，惟本
    件係自首犯行，且被告於本院調查時坦承犯罪之犯後態度等一切情狀，量處如主
    文所示之刑，並諭知易科罰金之折算標準，以資懲儆。
據上論斷，應依刑事訴訟法第二百九十九條第一項前段，毒品危害防制條例第十條第
一項，刑法第十一條前段、第六十二條前段、第四十一條第一項前段、罰金罰鍰提高
標準條例第二條，判決如主文。
本案經檢察官甲○○到庭執行職務。
中      華      民      國    九十二    年      四      月     三十     日
                               臺灣臺東地方法院刑事庭
                                    審判長法  官  楊力進
                                          法  官  柯姿佐
                         法  官  林卉聆
右正本證明與原本無異。
如不服本判決，應於判決送達後十日內向本院提出上訴狀。（須附繕本）
「切勿逕送上級法院」
                                          書記官  蘇  豫
中      華      民      國    九十二    年      五      月     六       日
 附記：
毒品危害防制條例第十條第一項
施用第一級毒品者，處六月以上五年以下有期徒刑。
中華民國刑法第六十二條前段
對於未發覺之罪自首而受裁判者，減輕其刑。


司法院資訊處製作；財團法人民間司法改革基金會備份。
